Minutes et répertoires du notaire Hippolyte MÉGRET, 18 août 1871 - 6 janvier 1903 (étude XXXI)
Archives nationales
Minutes et répertoires du notaire Hippolyte MÉGRET (étude XXXI)
18 août 1871 - 6 janvier 1903
MC/ET/XXXI/1053 - MC/ET/XXXI/1438, MC/RE/XXXI/23 - MC/RE/XXXI/27
Etude XXXI; Mégret, Hippolyte
395 cartons (boîtes de 6 à 15 cm de largeur) 44,6 mètres linéaires
Archives nationales de France
Minutes et répertoires: la loi 2008-696 du 15 juillet 2008 relative aux archives a fixé à 75 ans à compter de la date de l'acte, ou à 25 ans à compter de la date du décès de l'intéressé si ce délai est plus bref, le délai de communication des minutes et répertoires des notaires; ce délai est porté à 100 ans à compter de la date de l'acte si le document se rapporte à un mineur (code du Patrimoine, articles L213-2, 4e d et 5e).
Autres documents de l'étude (dossiers de clients, comptabilité...): s'agissant d'archives privées, ces documents sont communicables selon les modalités fixées par le déposant ou le donateur.
Certains documents ne sont pas accessibles en raison de leur mauvais état de conservation.
Versement par l'étude XXXI en 2013 (cotes 1413 à 1438).
Avant le versement, conservé à l'étude XXXI puis chez "Notaires Paris Services" au Perray-en-Yvelines.
néant
Accès aux instruments de recherche de tous les notaires de l’étude XXXI
Archives de l'étude XXXI
- Minutes de Hippolyte MÉGRET, 18 août 1871 - 6 janvier 1903; MC/ET/XXXI/1053 - MC/ET/XXXI/1438
  - Minutes. 1871, 18 août - 31 août, 18 août - 31 août 1871; MC/ET/XXXI/1053
    Informations concernant le classement:
    Le niveau inférieur de description, quand il existe, correspond aux minutes d'actes. Toutes les minutes ne sont pas forcément décrites une à une. Les descriptions de ces minutes sont plus ou moins détaillées.
  - Minutes. 1871, septembre, septembre 1871; MC/ET/XXXI/1054
  - Minutes. 1871, 1er octobre - 23 octobre, 1er octobre - 23 octobre 1871; MC/ET/XXXI/1055
  - Minutes. 1871, 24 octobre - 31 octobre, 24 octobre - 31 octobre 1871; MC/ET/XXXI/1056
  - Minutes. 1871, 1er novembre - 15 novembre, 1er novembre - 15 novembre 1871; MC/ET/XXXI/1057
  - Minutes. 1871, 16 novembre - 30 novembre, 16 novembre - 30 novembre 1871; MC/ET/XXXI/1058
  - Minutes. 1871, décembre, décembre 1871; MC/ET/XXXI/1059
  - Minutes. 1872, 1er janvier - 19 janvier, 1er janvier - 19 janvier 1872; MC/ET/XXXI/1060
  - Minutes. 1872, 20 janvier - 31 janvier, 20 janvier - 31 janvier 1872; MC/ET/XXXI/1061
    Attention: certains actes ont été constatés manquants
    - Dépôt du testament de Rose Blanche de Monti., 25 janvier 1872
      Attention: l'original de l'acte est manquant.
      Mention dans le répertoire du notaire coté:
      MC/RE/XXXI/23
      Origine de l'information:
      Actes signalés par les lecteurs et correspondants du Minutier central des notaires de Paris, 2000-2011 (base de données migrée: voir contexte dans le Plan d’orientation général - Notaires de Paris, guides thématiques du Minutier).
      Date de révision: 2011
      Date de création de la notice: 2011
      testament; Monti, Rose Blanche de
  - Minutes. 1872, février, février 1872; MC/ET/XXXI/1062
  - Minutes. 1872, mars, mars 1872; MC/ET/XXXI/1063
  - Minutes. 1872, avril, avril 1872; MC/ET/XXXI/1064
  - Minutes. 1872, mai, mai 1872; MC/ET/XXXI/1065
  - Minutes. 1872, juin, juin 1872; MC/ET/XXXI/1066
  - Minutes. 1872, juillet, juillet 1872; MC/ET/XXXI/1067
  - Minutes. 1872, août, août 1872; MC/ET/XXXI/1068
  - Minutes. 1872, septembre - octobre, septembre - octobre 1872; MC/ET/XXXI/1069
  - Minutes. 1872, 1er novembre - 11 novembre, 1er novembre - 11 novembre 1872; MC/ET/XXXI/1070
  - Minutes. 1872, 12 novembre - 31 décembre, 12 novembre - 31 décembre 1872; MC/ET/XXXI/1071
  - Minutes. 1873, janvier, janvier 1873; MC/ET/XXXI/1072
  - Minutes. 1873, février, février 1873; MC/ET/XXXI/1073
  - Minutes. 1873, mars, mars 1873; MC/ET/XXXI/1074
    - Dépôt des statuts de la Société des courses d'obstacles ayant pour objet l'amélioration de la race chevaline par le steeple-chase, l'exploitation de la concession d'un hippodrome au bois de Boulogne que la ville de Paris doit faire incessamment, de la création de courses d'obstacles au bois de Boulogne pour lesquelles la société constitue des prix, et l'exploitation de tous hippodromes qu'il plairait à la société de créer., 20 mars 1873 - 21 septembre 1894; MC/ET/XXXI/1074
      Informations complémentaires:
      Le siège social est établi place de la Concorde, n°4; actes à la suite jusqu'au 21 septembre 1894 (procès-verbaux, pièces de publications, délibérations).
      Acte signalé par le personnel du Minutier central des notaires de Paris.
      Date de création de la notice: 2017 (F. Chancerel)
      course hippique; Concorde (place de la); statuts; Boulogne (bois de)
  - Minutes. 1873, avril, avril 1873; MC/ET/XXXI/1075
  - Minutes. 1873, mai, mai 1873; MC/ET/XXXI/1076
  - Minutes. 1873, juin, juin 1873; MC/ET/XXXI/1077
  - Minutes. 1873, juillet, juillet 1873; MC/ET/XXXI/1078
  - Minutes. 1873, août, août 1873; MC/ET/XXXI/1079
  - Minutes. 1873, septembre, septembre 1873; MC/ET/XXXI/1080
  - Minutes. 1873, 1er octobre - 15 octobre, 1er octobre - 15 octobre 1873; MC/ET/XXXI/1081
  - Minutes. 1873, 16 octobre - 30 novembre, 16 octobre - 30 novembre 1873; MC/ET/XXXI/1082
    Acte(s) de la même période coté(s) séparément:
    Voir aussi MC/ET/XXXI/1083, quittances Broquin et Lainé (13 novembre 1873).
  - Minute. 1873, 13 novembre. Quittances Broquin et Lainé., 13 novembre 1873; MC/ET/XXXI/1083
    Le niveau inférieur de description correspond aux minutes d'actes.
    - Quittances par Henri Nicolas Peretmère, négociant et autres, demeurant rue du Faubourg Saint-Martin, n° 171, à Joseph Antoine Broquin, fondeur en cuivre demeurant à Paris rue de Presbourg, n° 15 et Armand Rosé Lainé, ingénieur civil, demeurant à Paris, rue de Marseille, n° 11, agissant comme membre de la Société Broquin et Lainé, dont le siège est à Paris rue du Faubourg du Temple, n°59, du prix du ' Théâtre du Château d'eau ' situé à Paris rue de Malte et quai de Valmy., 13 novembre 1873; MC/ET/XXXI/1083
      Actes à la suite jusqu'au 12 avril 1875.
      Précisions sur les fonctions: fondeur en cuivre; négociant
      MC/RE/XXXI/24
      Report des actes analysés à l'occasion de l'établissement des répertoires numériques dits 'états numérique' des liasses et registres de minutes. (base de données migrée: voir contexte dans le Plan d’orientation général - Notaires de Paris, guides thématiques du Minutier).
      Date de création de la notice: 2012
      quittance; Faubourg-Saint-Martin (rue du); Presbourg (rue de); Faubourg-du-Temple (rue du); Malte (rue de); Valmy (quai de); Marseille (rue de); Broquin, Joseph Antoine; Lainé, Armand Rosé; Peretmère, Henri Nicolas; ingénieur; fondeur; négociant; négociant
  - Minutes. 1874, 1er janvier - 19 janvier, 1er janvier - 19 janvier 1874; MC/ET/XXXI/1084
  - Minutes. 1874, 20 janvier - 31 janvier, 20 janvier - 31 janvier 1874; MC/ET/XXXI/1085
    - Contrat de mariage sous le régime de la communauté de biens entre Pascal Pierre Drouet, photographe, demeurant 25, avenue de Saint-Ouen, atelier de photographie 13, villa Saint-Michel, et Barbe Cornet, fleuriste, demeurant 6, rue Davy. Mariage à la mairie du 17e arrondissement de Paris., 20 janvier 1874; MC/ET/XXXI/1085
      À la suite: 1874, 14 mai Dépôt des pièces de publication.
      De l'image fixe à l'image animée (1820-1910), documents du Minutier central des notaires de Paris relatifs à l'histoire des photographes et de la photographie, par Marc Durand, Paris, Archives nationales, 2015, notice n° 1623 (version dématérialisée de l'instrument de recherche, les notices biographiques et compléments de descriptions d'actes ne se trouvent que sur la version papier de l'ouvrage, voir contexte dans le Plan d’orientation général - Notaires de Paris, guides thématiques du Minutier).
      Date de création de la notice: 2010
      Saint-Ouen (avenue de); Saint-Michel (villa); Davy (rue); Drouet, Pascal Pierre; Cornet, Barbe
    - Inventaire après décès de François Victor Hugo, dressé entre ce 26 janvier 1874, dans sa maison située 20, rue Drouot, où le défunt est mort le 26 décembre 1873, à la requête de son père, Victor Marie Hugo, propriétaire, [dans le texte barré homme de lettres], demeurant 55, rue Pigalle, subrogé tuteur de ses petits-enfants, de sa belle-sœur, Anne Caroline Alice Lehaene, veuve de Charles Mélanie Abel Hugo, demeurant 20, rue Drouot. (140f.). À signaler: Victor Hugo détenait une action de société Nouvelle Photographie Artistique Étienne Carjat, dont le siège se situait 10, rue Notre-Dame-de-Lorette., MC/ET/XXXI/1085
      De l'image fixe à l'image animée (1820-1910), documents du Minutier central des notaires de Paris relatifs à l'histoire des photographes et de la photographie, par Marc Durand, Paris, Archives nationales, 2015, notice n° 2468 (version dématérialisée de l'instrument de recherche, les notices biographiques et compléments de descriptions d'actes ne se trouvent que sur la version papier de l'ouvrage, voir contexte dans le Plan d’orientation général - Notaires de Paris, guides thématiques du Minutier).
      Drouot (rue); Pigalle (rue); Notre-Dame-de-Lorette (rue); Hugo, Victor Marie; Hugo, François Victor; Hugo, Charles Mélanie Abel
  - Minutes. 1874, février, février 1874; MC/ET/XXXI/1086
  - Minutes. 1874, mars, mars 1874; MC/ET/XXXI/1087
  - Minutes. 1874, avril, avril 1874; MC/ET/XXXI/1088
  - Minutes. 1874, mai, mai 1874; MC/ET/XXXI/1089
    - Dissolution de la société civile de prévoyance du Val-de-Beauté, dont le siège est à Paris, boulevard Voltaire, n° 67., 29 mai 1874; MC/ET/XXXI/1089
      Actes signalés par Thierry Boudignon, 2003-2012 (base de données migrée: voir contexte dans le Plan d’orientation général - Notaires de Paris, guides thématiques du Minutier).
      acte de société; Voltaire (boulevard)
  - Minutes. 1874, juin, juin 1874; MC/ET/XXXI/1090
  - Minutes. 1874, juillet, juillet 1874; MC/ET/XXXI/1091
  - Minutes. 1874, août, août 1874; MC/ET/XXXI/1092
  - Minutes. 1874, septembre - octobre, septembre - octobre 1874; MC/ET/XXXI/1093
  - Minutes. 1874, 1er novembre - 15 novembre, 1er novembre - 15 novembre 1874; MC/ET/XXXI/1094
  - Minutes. 1874, 16 novembre - 31 décembre, 16 novembre - 31 décembre 1874; MC/ET/XXXI/1095
  - Minutes. 1875, janvier, janvier 1875; MC/ET/XXXI/1096
  - Minutes. 1875, février, février 1875; MC/ET/XXXI/1097
  - Minutes. 1875, mars, mars 1875; MC/ET/XXXI/1098
  - Minutes. 1875, avril, avril 1875; MC/ET/XXXI/1099
  - Minutes. 1875, mai, mai 1875; MC/ET/XXXI/1100
  - Minutes. 1875, juin, juin 1875; MC/ET/XXXI/1101
  - Minutes. 1875, juillet, juillet 1875; MC/ET/XXXI/1102
  - Minutes. 1875, août, août 1875; MC/ET/XXXI/1103
  - Minutes. 1875, septembre, septembre 1875; MC/ET/XXXI/1104
  - Minutes. 1875, 1er octobre - 15 novembre, 1er octobre - 15 novembre 1875; MC/ET/XXXI/1105
  - Minutes. 1875, 16 novembre - 31 décembre, 16 novembre - 31 décembre 1875; MC/ET/XXXI/1106
  - Minutes. 1876, 1er janvier - 15 janvier, 1er janvier - 15 janvier 1876; MC/ET/XXXI/1107
  - Minutes. 1876, 16 janvier - 31 janvier, 16 janvier - 31 janvier 1876; MC/ET/XXXI/1108
  - Minutes. 1876, février, février 1876; MC/ET/XXXI/1109
  - Minutes. 1876, mars, mars 1876; MC/ET/XXXI/1110
  - Minutes. 1876, avril - mai, avril - mai 1876; MC/ET/XXXI/1111
  - Minutes. 1876, juin, juin 1876; MC/ET/XXXI/1112
  - Minutes. 1876, juillet - août, juillet 1876 - août 1876; MC/ET/XXXI/1113
  - Minutes. 1876, septembre, septembre 1876; MC/ET/XXXI/1114
  - Minutes. 1876, octobre, octobre 1876; MC/ET/XXXI/1115
    - Dépôt judiciaire du testament olographe de Marie Jane Proyer fait à Paris, le 13 juillet 1876., 3 octobre 1876; MC/ET/XXXI/1115
      De l'image fixe à l'image animée (1820-1910), documents du Minutier central des notaires de Paris relatifs à l'histoire des photographes et de la photographie, par Marc Durand, Paris, Archives nationales, 2015, notice n° 4139 (version dématérialisée de l'instrument de recherche, les notices biographiques et compléments de descriptions d'actes ne se trouvent que sur la version papier de l'ouvrage, voir contexte dans le Plan d’orientation général - Notaires de Paris, guides thématiques du Minutier).
      Proyer, Marie Jane
    - Notoriété après décès de Philippe Jacques Potteau, survenu en son domicile 53, rue Buffon, le 6 juillet 1876 et de sa veuve, Marie Jane Proyer, survenu même lieu, le 27 septembre 1876. À signaler: les défunts ne laissent aucun ascendant ni descendant à réserve., 21 octobre 1876; MC/ET/XXXI/1115
      De l'image fixe à l'image animée (1820-1910), documents du Minutier central des notaires de Paris relatifs à l'histoire des photographes et de la photographie, par Marc Durand, Paris, Archives nationales, 2015, notice n° 4140 (version dématérialisée de l'instrument de recherche, les notices biographiques et compléments de descriptions d'actes ne se trouvent que sur la version papier de l'ouvrage, voir contexte dans le Plan d’orientation général - Notaires de Paris, guides thématiques du Minutier).
      Buffon (rue); Potteau, Philippe Jacques; Proyer, Marie Jane
  - Minutes. 1876, novembre, novembre 1876; MC/ET/XXXI/1116
  - Minutes. 1876, décembre, décembre 1876; MC/ET/XXXI/1117
  - Minutes. 1877, janvier, janvier 1877; MC/ET/XXXI/1118
  - Minutes. 1877, février - mars, février - mars 1877; MC/ET/XXXI/1119
  - Minutes. 1877, avril, avril 1877; MC/ET/XXXI/1120
  - Minutes. 1877, mai, mai 1877; MC/ET/XXXI/1121
  - Minutes. 1877, juin, juin 1877; MC/ET/XXXI/1122
  - Minutes. 1877, juillet, juillet 1877; MC/ET/XXXI/1123
  - Minutes. 1877, août, août 1877; MC/ET/XXXI/1124
  - Minutes. 1877, septembre - octobre, septembre - octobre 1877; MC/ET/XXXI/1125
  - Minutes. 1877, novembre - décembre, novembre - décembre 1877; MC/ET/XXXI/1126
  - Minutes. 1878, janvier, janvier 1878; MC/ET/XXXI/1127
  - Minutes. 1878, février, février 1878; MC/ET/XXXI/1128
  - Minutes. 1878, 1er mars - 15 mars, 1er mars - 15 mars 1878; MC/ET/XXXI/1129
  - Minutes. 1878, 16 mars - 31 mars, 16 mars - 31 mars 1878; MC/ET/XXXI/1130
  - Minutes. 1878, avril, avril 1878; MC/ET/XXXI/1131
  - Minutes. 1878, mai, mai 1878; MC/ET/XXXI/1132
    - Inventaire après décès de Jules Léon Vafflard, dressé entre le 23 mai et le 23 octobre 1878, dans sa maison située 19, boulevard Magenta où le défunt est mort, le 3 mai 1878, et dans deux maisons de campagne située l'une 22, route des Gardes à Meudon (Hauts-de-Seine), l'autre à Villiers-sur-Mer (Calvados), à la requête de sa veuve, Pauline Lorry de Fontenelles, rentière, demeurant même adresse et de leurs deux enfants Lucien Vafflard, ancien co-gérant de la société Léon Vafflard et Cie, demeurant 2, rue Chauveau-Lagarde, et Claire Vafflard, épouse de Jules Bourgeois, banquier, demeurant 12, rue du Quatre-Septembre. (38 f.)., 23 mai 1878; MC/ET/XXXI/1132
      De l'image fixe à l'image animée (1820-1910), documents du Minutier central des notaires de Paris relatifs à l'histoire des photographes et de la photographie, par Marc Durand, Paris, Archives nationales, 2015, notice n° 4833 (version dématérialisée de l'instrument de recherche, les notices biographiques et compléments de descriptions d'actes ne se trouvent que sur la version papier de l'ouvrage, voir contexte dans le Plan d’orientation général - Notaires de Paris, guides thématiques du Minutier).
      Magenta (boulevard de); Chauveau-Lagarde (rue); 4-Septembre (rue du); Meudon (Hauts-de-Seine); Vafflard, Jules Léon; Lorry de Fontenelles, Pauline; Vafflard, Lucien; Vafflard, Claire; Bourgeois, Jules
  - Minutes. 1878, juin, juin 1878; MC/ET/XXXI/1133
  - Minutes. 1878, juillet, juillet 1878; MC/ET/XXXI/1134
  - Minutes. 1878, août - septembre, août - septembre 1878; MC/ET/XXXI/1135
  - Minutes. 1878, octobre, octobre 1878; MC/ET/XXXI/1136
  - Minutes. 1878, novembre, novembre 1878; MC/ET/XXXI/1137
  - Minutes. 1878, décembre, décembre 1878; MC/ET/XXXI/1138
  - Minutes. 1879, janvier, janvier 1879; MC/ET/XXXI/1139
  - Minutes. 1879, février, février 1879; MC/ET/XXXI/1140
    - Dépôt judiciaire des testament et codicille olographes de Pierre Magne, décédé au château de Montaigne (Dordogne) le 17 février 1879, en son vivant, ancien sénateur et ministre des Finances, grand croix de la Légion d'honneur., 26 février - 17 juin 1879; MC/ET/XXXI/1140
      Testament rédigé le 9 novembre 1872 au château de Montaigne; actes à la suite jusqu'au 17 juin 1879 (renonciation, délivrance et décharge de legs).
      Date de création de la notice: 2020 (F. Chancerel)
      ministre; sénateur; testament; dépôt de pièces; Magne, Pierre; Saint-Michel-de-Montaigne (Dordogne)
  - Minutes. 1879, mars, mars 1879; MC/ET/XXXI/1141
    - Inventaire après le décès survenu le 17 février 1879 au château de Montaigne (Dordogne), de Pierre Magne, en son vivant, ancien sénateur et ministre des Finances, grand croix de la Légion d'honneur., 12 mars 1879; MC/ET/XXXI/1141
      Prisée des biens de l'hôtel particulier parisien du défunt, sis 47 avenue Montaigne.
      Date de création de la notice :2020 (F. Chancerel)
      ministre; sénateur; inventaire après décès; Magne, Pierre; Saint-Michel-de-Montaigne (Dordogne); Montaigne (avenue)
  - Minutes. 1879, avril, avril 1879; MC/ET/XXXI/1142
  - Minutes. 1879, 1er mai - 15 mai, 1er mai - 15 mai 1879; MC/ET/XXXI/1143
    I nformations concernant le classement:
    - Vente par Marie Biquet épouse de Henri Edgard Chanu, de Rouen, rue Jeanne d'Arc, n° 78, à Jeanne Joséphine Sophie Desgranges, épouse de Charles Georges Nolte, de Fontainebleau, rue de France, n° 122, de terrain à Neuilly (Seine). Quittance et comptes d'emploi., 10 mai 1879 - 17 janvier 1893; MC/ET/XXXI/1143
      acte de vente; Fontainebleau (Seine-et-Marne); Neuilly-sur-Seine (Hauts-de-Seine); Rouen (Seine-Maritime); Biquet, Marie; Chanu, Henri Edgard; Desgranges, Jeanne Joséphine Sophie; Nolte, Charles Georges
  - Minutes. 1879, 16 mai - 31 mai, 16 mai - 31 mai 1879; MC/ET/XXXI/1144
  - Minutes. 1879, juin, juin 1879; MC/ET/XXXI/1145
  - Minutes. 1879, juillet, juillet 1879; MC/ET/XXXI/1146
  - Minutes. 1879, août - septembre, août - septembre 1879; MC/ET/XXXI/1147
  - Minutes. 1879, octobre, octobre 1879; MC/ET/XXXI/1148
  - Minutes. 1879, novembre, novembre 1879; MC/ET/XXXI/1149
  - Minutes. 1879, décembre, décembre 1879; MC/ET/XXXI/1150
  - Minutes. 1880, janvier, janvier 1880; MC/ET/XXXI/1151/A
    Voir aussi MC/ET/XXXI/1151/B: Société Boucicault et Cie. (14 janvier 1880).
    Ancienne(s) cote(s):
    ET/XXXI/1151
  - Minute. 1880, 14 janvier. Société Boucicault et Cie., 14 janvier 1880; MC/ET/XXXI/1151/B
    Le niveau inférieur de description correspond aux minutes d'actes
    ET/XXXI/1151 bis
    - Société entre Marguerite Guérin veuve de Aristide Jacques Boucicaut, rue du Bac, n° 115, en nom collectif et divers autres comme mandataires au capital de 20 000 000 francs pour l'exploitation de la maison du Bon Marché., 14 janvier 1880; MC/ET/XXXI/1151/B
      Date de révision: 2010
      Date de création de la notice: 2003
      acte de société; Bac (rue du); Boucicaut, Aristide (1810-1877); Guerin, Marguerite
  - Minutes. 1880, février, février 1880; MC/ET/XXXI/1152
  - Minutes. 1880, 1er mars - 10 mars, 1er mars - 10 mars 1880; MC/ET/XXXI/1153
  - Minutes. 1880, 11 mars - 31 mars, 11 mars - 31 mars 1880; MC/ET/XXXI/1154
  - Minutes. 1880, 1er avril - 15 avril, 1er avril - 15 avril 1880; MC/ET/XXXI/1155
  - Minutes. 1880, 16 avril - 30 avril, 16 avril - 30 avril 1880; MC/ET/XXXI/1156
  - Minutes. 1880, mai, mai 1880; MC/ET/XXXI/1157
  - Minutes. 1880, juin, juin 1880; MC/ET/XXXI/1158/A
    Voir aussi MC/ET/XXXI/1158/B: Statuts de Société Générale de Fournitures Militaires (15 juin 1880).
    ET/XXXI/1158
  - Minute. 1880, 15 juin. Statuts de Société Générale de Fournitures Militaires., 15 juin 1880; MC/ET/XXXI/1158/B
    Actes à la suite jusqu'au 25 janvier 1893.
    ET/XXXI/1158 bis
    - Statuts de Société Générale de Fournitures Militaires [Compagnie française d'entreprises militaires et civiles], avec le siège social à Paris rue de la Rochefoucauld, n° 54., 15 juin 1880; MC/ET/XXXI/1158/B
      statuts
  - Minutes. 1880, juillet, juillet 1880; MC/ET/XXXI/1159
  - Minutes. 1880, août, août 1880; MC/ET/XXXI/1160
  - Minutes. 1880, septembre, septembre 1880; MC/ET/XXXI/1161
  - Minutes. 1880, octobre, octobre 1880; MC/ET/XXXI/1162
  - Minutes. 1880, novembre, novembre 1880; MC/ET/XXXI/1163/A
    Voir aussi MC/ET/XXXI/1163/B: Statuts de la Société anonyme des Terrains et construction du Boulevard Pereire (26 novembre 1880).
    ET/XXXI/1163
  - Minute. 1880, 26 novembre. Statuts de la Société anonyme des Terrains et construction du Boulevard Pereire., 26 novembre 1880; MC/ET/XXXI/1163/B
    ET/XXXI/1163 bis
    - Statuts de la Société anonyme des Terrains et construction du Boulevard Pereire, dont le siège social est à Paris rue de Douai., 26 novembre 1880; MC/ET/XXXI/1163/B
      Actes à la suite jusqu'au 3 décembre 1884.
      statuts; Pereire (boulevard); Douai (rue de)
  - Minutes. 1880, décembre, décembre 1880; MC/ET/XXXI/1164
  - Minutes. 1881, janvier, janvier 1881; MC/ET/XXXI/1165
  - Minutes. 1881, février, février 1881; MC/ET/XXXI/1166
  - Minutes. 1881, 1er mars - 19 mars, 1er mars - 19 mars 1881; MC/ET/XXXI/1167
  - Minutes. 1881, 20 mars - 31 mars, 20 mars - 31 mars 1881; MC/ET/XXXI/1168
  - Minutes. 1881, 1er avril - 20 avril, 1er avril - 20 avril 1881; MC/ET/XXXI/1169
  - Minutes. 1881, 21 avril - 30 avril, 21 avril - 30 avril 1881; MC/ET/XXXI/1170
  - Minutes. 1881, mai, mai 1881; MC/ET/XXXI/1171
  - Minutes. 1881, 1er juin -17 juin, 1er juin - 17 juin 1881; MC/ET/XXXI/1172
  - Minutes. 1881, 18 juin - 30 juin, 18 juin - 30 juin 1881; MC/ET/XXXI/1173
  - Minutes. 1881, juillet, juillet 1881; MC/ET/XXXI/1174
  - Minutes. 1881, août, août 1881; MC/ET/XXXI/1175
  - Minutes. 1881, septembre, septembre 1881; MC/ET/XXXI/1176
  - Minutes. 1881, octobre, octobre 1881; MC/ET/XXXI/1177
  - Minutes. 1881, novembre, novembre 1881; MC/ET/XXXI/1178
    - Inventaire après décès de Claude Louis Favre, dressé, dans une maison située 16, rue des Panoyaux, où le défunt est mort, 21 octobre 1881, à la requête de sa veuve, Pauline Alexandrine Besnier, tutrice de leurs trois fils, Auguste Alexandre Georges, François Benoît Charles et Louis Constant Favre, demeurant même adresse. (10 f.). Extrait: Société J. Lachenal et L. Favre et Cie, formée par acte sous seing privé, le 15 août 1871, entre le décédé et Jean François Lachenal, photographe, demeurant 31, rue Jussieu, Casimir Durozet-Escoffier, demeurant 11, rue du Marché-Saint-Honoré, exploitation d'un établissement de photographie stéréoscopique en verre exploité 72, boulevard de Sébastopol, pour une durée de 9 ans., 21 novembre 1881; MC/ET/XXXI/1178
      De l'image fixe à l'image animée (1820-1910), documents du Minutier central des notaires de Paris relatifs à l'histoire des photographes et de la photographie, par Marc Durand, Paris, Archives nationales, 2015, notice n° 1856 (version dématérialisée de l'instrument de recherche, les notices biographiques et compléments de descriptions d'actes ne se trouvent que sur la version papier de l'ouvrage, voir contexte dans le Plan d’orientation général - Notaires de Paris, guides thématiques du Minutier).
      Panoyaux (rue des); Jussieu (rue); Marché-Saint-Honoré (rue du); Sébastopol (boulevard de); Favre, Claude Louis; Besnier, Pauline Alexandrine; Favre, Auguste Alexandre Georges; Favre, François Benoît Charles; Favre, Louis Constant; Lachenal, Jean François; Durozet-Escoffier, Casimir
  - Minutes. 1881, 1er décembre - 13 décembre, 1er décembre - 13 décembre 1881; MC/ET/XXXI/1179
  - Minutes. 1881, 14 décembre - 31 décembre, 14 décembre - 31 décembre 1881; MC/ET/XXXI/1180
  - Minutes. 1882, janvier, janvier 1882; MC/ET/XXXI/1181